【裁判字號】    89,易,351
【裁判日期】    890616
【裁判案由】    動產擔保交易法
【裁判全文】
臺灣臺北地方法院刑事判決                          八十九年度易字第三五一號
    公  訴  人  臺灣臺北地方法院檢察署檢察官
    被      告  甲○○
右列被告因違反動產擔保交易法案件，經檢察官聲請簡易判決處刑（八十八年度偵字
第二五四五三號），經本院新店簡易庭受理後（八十九年度店簡字第七八號），認不
宜以簡易判決處刑，而移由本院普通庭審理，本院判決如左：
    主  文
甲○○共同動產擔保交易之債務人，意圖不法之利益，將標的物遷移，致生損害於債
權人，處拘役伍拾日，如易科罰金，以參佰元折算壹日。
    事  實
一、甲○○於民國八十七年四月十七日，以動產擔保交易附條件買賣之方式，向雋邦
    企業股份有限公司（以下簡稱雋邦公司）購買Ｑ２－三四六五號自小客車一輛，
    為動產擔保交易之債務人，並約定總價金新台幣（下同）四十八萬一千七百十六
    元，分三十六期給付，每月一期，每期付款一萬三千三百八十一元，標的物存放
    地點為臺北市○○路七十八巷二十弄五十號，價金未付清前標的物仍屬雋邦公司
    所有，買受人僅得依約占有使用，不得任意遷移或為其他處分。詎甲○○在取得
    標的物之後，僅付款十四期即未付款，並與其子蘇文宏（未據起訴）共同基於意
    圖不法利益之犯意聯絡，將上開標的物交由蘇文宏使用，由蘇文宏於八十八年七
    月間將該標的物遷移上址逃匿不知去向，致生損害於債權人雋邦公司。
二、案經雋邦公司告訴臺灣臺北地方法院檢察署檢察官偵查起訴。
    理  由
一、訊據被告甲○○固不否認於附條件買賣契約書上簽名，惟矢口否認右揭犯行，辯
    稱：「是伊兒子蘇文宏要買車，因伊有不動產，若以不動產所有人為附條件買賣
    契約當事人，車子會較便宜，但車子貸款是蘇文宏繳納，亦是由蘇文宏使用該車
    ，伊根本不知車子現在何處」云云。惟查，右揭犯罪事實，業據證人即雋邦公司
    代表人乙○○、林明燕證述甚詳，復有附條件買賣契約書、台北市監理處簡復表
    、台北敦南郵局第五九六號存證信函、台灣台北地方法院八十七年票自第二九四
    八一號民事裁定各乙紙附卷可稽。而附條件買賣契約書上買受人欄「甲○○」之
    姓名，為被告親筆所簽，業據被告自承在卷（見本院八十九年四月二十日調查筆
    錄），則被告對於附條件買賣契約書上所約定之付款方式、金額、條件等，自難
    委為不知，其為附條件買賣契約之債務人要無可疑，此外，該標的物交由蘇文宏
    使用並已遷移約定之存放處所，業據被告供述甚詳，核與證人蘇文宏證述情節相
    符（見本院八十九年六月二日審理筆錄），本件事證已臻明確，被告犯行堪以認
    定。
二、核被告所為，係犯動產擔保交易法第三十八條之罪，其為動產擔保交易之債務人
    ，而與蘇文宏有犯意之聯絡及行為之分擔，依刑法第三十一條第一項規定，其與
    蘇文宏均為共同正犯。爰審酌被告尚未與告訴人達成和解、犯罪所得等一切情狀
    ，量處如主文所示之刑，並諭知易科罰金之折算標準。
據上論斷，應依刑事訴訟法第四百五十二條、第二百九十九條第一項前段、，動產擔
保交易法第三十八條、刑法第十一條前段、第二十八條、第三十一條第一項、第四十
一條、罰金罰鍰提高標準條例第一條前段、第二條，判決如主文。
本案經檢察官楊文慶到庭執行職務
中    華    民    國      八十九      年      六      月    十六        日
                                臺灣臺北地方法院刑事第六庭
                                    審判長法  官  劉慧芬
                                          法  官  黃程暉
                                          法  官  蔡如琪
右正本證明與原本無異
如不服本判決，應於判決送達後十日內，向本院提出上訴狀。
                                          書記官  黃鈴容
中    華    民    國      八十九      年      六      月    二十    日
動產擔保交易法第三十八條
動產擔保交易之債務人，意圖不法之利益，將標的物遷移、出賣、出質、移轉、抵押
或為其他處分，致生損害於債權人者，處三年以下有期徒刑、拘役或科或併科六千元
以下之罰金。


司法院資訊處製作；財團法人民間司法改革基金會備份。
